【裁判字號】    94,訴,418
【裁判日期】    950428
【裁判案由】    遷讓房屋
【裁判全文】
臺灣新竹地方法院民事判決               94年度訴字第418號
原      告  乙○○
            丙○○
                      共同送達.
共      同
訴訟代理人  彭火炎律師
            張玉琳律師
被      告  甲○○
                        6號
上列當事人間請求遷讓房屋事件，本院於民國95年4月20日辯論
終結，判決如下：
    主    文
被告應自門牌編號新竹縣竹北市○○○路161號1樓、2樓、3樓之
房屋遷出，並將房屋之外牆及屋前地板回復原狀後，返還原告丙
○○。
被告應給付原告丙○○新臺幣貳拾壹萬陸仟元，及自民國九十四
年九月五日起至返還上開房屋之日止，按月給付原告丙○○新臺
幣壹拾萬捌仟元。
被告應將坐落新竹縣竹北市○○段二三七地號土地上如附圖所示
編號L部分之井圈遷出及將如附圖所示編號A部分面積0.0000000
公頃、編號B部分面積0.000124公頃、編號C部分面積0.0000000
公頃、編號G部分面積0.0002公頃、編號H部分面積0.00000006公
頃、編號I部分面積0.0005公頃、編號J部分面積0.00000006公頃
、編號K部分面積0.00000006公頃、編號O位置面積0.000004公頃
之地上物拆除，及將坐落新竹縣竹北市○○段二三八地號土地上
如附圖所示編號D部分面積0.000124公頃、編號E部分面積0.0000
000公頃、編號F部分面積0.0000000公頃、編號M部分面積0.0017
96公頃、編號N部分面積0.0000000公頃之地上物拆除，並將前開
各該占用土地返還原告乙○○。
被告應給付原告乙○○新臺幣陸萬陸仟元，及自民國九十四年九
月五日起至返還上開二三七地號土地占用部分之日止，按月給付
原告乙○○新臺幣壹仟零陸拾元。
訴訟費用由被告負擔。
本判決第一、二項於原告丙○○以新臺幣貳拾柒萬元或等值之聯
邦商業銀行可轉讓定期存單為被告供擔保後得假執行；第三、四
項於原告乙○○以新臺幣貳拾萬元或等值之聯邦商業銀行可轉讓
定期存單為被告供擔保後得假執行。
    事實及理由
甲、程序方面
一、按訴狀送達後，原告不得將原訴變更或追加，但擴張或減縮
    應受判決事項之聲明者，不在此限，民事訴訟法第255條第1
    項第3款定有明文。查原告於起訴時，原係請求：「(一)被告
    應自門牌編號新竹縣竹北市○○○路161號1樓、2樓、3樓之
    房屋遷出，將房屋回復原狀後返還與原告丙○○。(二)被告應
    將坐落新竹縣竹北市○○段237地號土地內，如起訴狀附圖
    紅色所示位置面積約6平方公尺（以實測為準）之地上物拆
    除，將土地回復原狀後連同如起訴狀附圖綠色所示面積174.
    93平方公尺土地返還與原告乙○○。(三)被告應給付原告丙○
    ○新臺幣（下同）216,000元，及自起訴狀繕本送達翌日起
    至返還上開房屋之日止，按月給付原告丙○○108,000元。
    (四)被告應給付原告乙○○66,000元，及自起訴狀繕本送達翌
    日起至返還上開土地之日止，按月給付原告乙○○22,000元
    。」，嗣於訴訟中進行中更正請求為：「(一)被告應自門牌編
    號新竹縣竹北市○○○路161號1樓、2樓、3樓之房屋遷出，
    並將房屋外牆及屋前地板回復原狀後返還原告丙○○。(二)被
    告應將坐落新竹縣竹北市○○段237地號土地內，如附圖所
    示編號L位置之井圈遷出及將如附圖所示編號A位置面積0.00
    00000公頃、編號B位置面積0.000124公頃、編號C位置面積0
    .0000000 公頃、編號G位置面積0.0002公頃、編號H位置面
    積0.00000006公頃、編號I位置面積0.0005公頃、編號J位置
    面積0.00000006公頃、編號K位置面積0.00000006公頃、編
    號O位置面積0.00 0004公頃之地上物拆除，並將前開各該佔
    用返還與原告乙○○。(三)被告應給付原告丙○○216,000元
    ，及自起訴狀繕本送達翌日起，至返還上開房屋之日止，按
    月給付原告丙○○108,000元。(四)被告應給付原告乙○○66,
    000元，及自起訴狀繕本送達翌日起，至返還系爭土地佔用
    部分之日止，按月給付原告乙○○1,063元。」，應認係減
    縮應受判決事項之聲明，揆諸前開規定，核無不合，應予准
    許。
二、次按訴狀送達後，原告不得將原訴變更或追加他訴。但請求
    之基礎事實同一者、不甚礙被告之防禦及訴訟之終結者，不
    在此限，民事訴訟法第255條第1項第2、7款定有明文；又所
    謂請求之基礎事實同一，係指變更或追加之訴與原訴之主要
    爭點有其共同性，各請求所主張之利益在社會生活上可認係
    屬同一或關連之紛爭，而就原請求之訴訟及證據資料，於繼
    續審理時，在相當程度範圍內具有同一性或一體性，得期待
    於後請求之審理予以利用，俾先後兩請求得在同一程序中一
    併解決，避免重複審理者，自屬之。判斷是否合於民事訴訟
    法第255條第1項第2款之「請求之基礎事實」同一，應考慮
    被告之防禦權是否受到不利益及在訴訟之過程，准予為訴之
    變更、追加後，原來已經進行過之訴訟資料與證據資料，有
    無繼續使用之可能性及價值，最高法院90年度台抗字第287
    號、90年度台抗字第519號裁判意旨可資參照。查本件原告
    於訴訟進行中另依無權占有之法律關係，請求被告應將坐落
    新竹縣竹北市○○段二三八地號土地上如附圖所示編號D部
    分面積0.000124公頃、編號E部分面積0.0000000公頃、編號
    F部分面積0.0000000公頃、編號M部分面積0.001796公頃、
    編號N部分面積0.0000000公頃之地上物拆除，並將前開各該
    占用土地返還原告乙○○，核其所為係屬訴之追加，惟該追
    加之訴與原訴之主要爭點有其共同性，各請求利益之主張在
    社會生活上可認為具關連性，而就原請求之訴訟及證據資料
    ，於審理繼續進行在相當程度範圍內具有一體性，得期待於
    後請求之審理予以利用，故宜於同一訴訟程序審理，藉以一
    次解決紛爭，俾符合訴訟經濟之要求，況此變更並無礙被告
    之防禦及訴訟終結，對於被告之程序權保障亦無不利影響，
    是以揆諸前開說明，原告所為之訴之變更，程序上並無不合
    ，亦應准許。
三、本件被告經合法通知，未於言詞辯論期日到場，核無民事訴
    訟法第386條各款所列情形，爰依原告聲請，由其一造辯論
    而為判決。
乙、實體方面
一、原告主張：被告分別於93年8月3日與原告丙○○簽訂房屋租
    賃契約書（下稱第一份契約），向原告丙○○承租其所有門
    牌號碼為新竹縣竹北市○○○路161號1樓、2樓、3樓之房屋
    （下稱系爭房屋），雙方約定租賃期間自93年8月3日起至99
    年8月2日止，租金則約定第1年至第2年度為每月108,000元
    ，第3年至第4年度每月另加8,000元，第5年至第6年度每月
    再加8,000元繳付，而租金並應於每月3日以前繳納，又被告
    並於訂約時，依契約書第5條之約定，交付押租保證金216,0
    00元予原告丙○○。嗣又於93年8月21日，與原告乙○○簽
    訂土地租賃契約書（下稱第二份契約），由被告向原告乙○
    ○承租其所有坐落於新竹縣竹北市○○段237地號土地（下
    稱系爭237地號土地），並約定租賃期間自93年9月1日起至
    99年8月30日止，租金則約定每月22,000元，每2年租金調一
    次，且租金應於每月1日以前繳納，被告亦於訂約時，依契
    約書第5條之約定，交付押租保證金22,000元予原告乙○○
    。詎被告自94年3月份起，即未依約繳納租金，屢經催討不
    為置理，原告遂於94年6月17日以新竹英明街郵局第985號存
    證信函要求被告限期於10日內繳納租金，若逾期未付，則自
    催告期滿之翌日（即94年7月2日）起終止租約等情，該函業
    已於94年6月21日合法送達於被告，惟被告迄今仍未提出給
    付，是被告分別積欠自94年3月1日起至94年6月30日止之系
    爭房屋租金共432,000元（108,000×4＝432,000），及系爭
    237地號土地租金88,000元（22,000×4＝88,000），經以被
    告前所繳付之上開押租保證金分別抵償後，爰依兩造租賃之
    法律關係，請求被告分別給付原告丙○○216,000元（432,0
    00－216,000＝216,000），及給付原告乙○○66,000元（88
    ,000 －22,000＝66,000）。又兩造租賃關係終止後，依民
    法第455條、第767條之規定，被告自應自系爭房屋遷出，並
    將系爭房屋回復原狀後返還予原告丙○○，且被告亦應將其
    於系爭237地號土地上所擺設之如附圖所示L部分之移動井圈
    遷出，並將所設置如附圖所示編號A部分之H鋼包木板（面積
    0.0000000公頃）、B部分之鋼架木板（面積0.000124公頃）
    、C部分之H鋼包木板（面積0.0000000公頃）、G部分之磚砌
    牆（面積0.0002公頃）、H部分之井圈（面積0.00000006 公
    頃）、I部分之磚砌牆（面積0.0005公頃）、J部分之井圈（
    面積0.00000006公頃）、K部分之井圈（面積0.00000006 公
    頃）、O部分之鋼架鐵皮屋（面積0.000004公頃）等各該地
    上物拆除，並將前開各該所占用237地號土地返還予原告乙
    ○○。再被告於系爭契約終止後，既仍無權占有系爭房屋及
    系爭237地號上如附圖所示編號L、A、B、C、G、H、I、J、K
    及O等部分土地，則依民法第184條及第179條之規定，原告
    丙○○自得請求被告給付自起訴狀繕本送達翌日起至返還系
    爭房屋之日止，按月給付與第一份契約約定租金即108,000
    元相同數額之損害金，而原告乙○○亦得請求被告給付自起
    訴狀繕本送達翌日起至返還上開占用系爭237地號土地之日
    止，按月給付以所占用系爭237地號土地比例計算與第二份
    契約約定租金相同數額之損害金即1,063元（即每月租金220
    00÷180.93《系爭237地號總面積》＝121.59《每平方公尺
    之租金金額》，A部分面積0.0000000公頃＋編號B部分面積
    0.000124公頃＋編號C部分面積0.0000000公頃＋編號G部分
    面積0.0002公頃＋編號H部分面積0.00000006公頃＋編號I部
    分面積0.0005公頃＋編號J部分面積0.00000006公頃＋編號K
    部分面積0.00000006公頃＋編號O部分面積0.000004公頃＝0
    .00000 000公頃《即8.7408平方公尺》，8.7408×12 1.59
    ＝1063，元以下四捨五入），另系爭房屋之租賃契約既經原
    告丙○○依法終止，則被告占有原告乙○○所有坐落新竹縣
    竹北市○○段238地號土地（下稱系爭238地號土地），自屬
    無權占有，詎被告竟於系爭238地號上設置如附圖所示編號D
    部分之鋼架木板（面積0.000124公頃）、編號E部分之H鋼包
    木板（面積0.0000000公頃）、編號F部分之H鋼包木板（面
    積0.0 000000公頃）、編號M部分之鋼架鐵皮屋（面積0.001
    796公頃）、編號N部分之H鋼包木板（面積0.0000000公頃）
    等地上物，妨害原告乙○○系爭238地號土地所有權之行使
    ，則原告乙○○自得依民法第767條物上請求權之規定，訴
    請被告應將系爭238地號上如附圖所示編號D、E、F、M、N等
    地上物拆除，並將前開占用土地返還予原告乙○○等情。並
    聲明：(一)被告應自系爭房屋遷出，並將房屋外牆及屋前地板
    回復原狀後返還原告丙○○。(二)被告應將系爭237地號土地
    上如附圖所示編號L部分之井圈遷出及將如附圖所示編號A部
    分面積0.00 00000公頃、編號B部分面積0.000124公頃、編
    號C部分面積0.0000000公頃、編號G部分面積0.0002公頃、
    編號H部分面積0.00000006公頃、編號I部分面積0.0005公頃
    、編號J部分面積0.00000006公頃、編號K部分面積0.000000
    00公頃、編號O部分面積0.000004公頃之地上物拆除，並將
    前開各該占用土地返還與原告乙○○。(三)被告應給付原告丙
    ○○216,000元，及自起訴狀繕本送達翌日起（即94年9月5
    日，本件起訴狀繕本係於94年8月24日寄存送達，於94年9月
    4日生送達效力）至返還上開房屋之日止，按月給付原告丙
    ○○108,000元。(四)被告應給付原告乙○○66,000元，及自
    起訴狀繕本送達翌日起（即94年9月5日，本件起訴狀繕本係
    於94年8月24日寄存送達，於94年9月4日生送達效力）至返
    還系爭237地號土地占用部分之日止，按月給付原告乙○○
    1,063元。(五)被告應將系爭238地號土地上如附圖所示編號D
    部分面積0.000124公頃、編號E部分面積0.0000000公頃、編
    號F部分面積0.0000000公頃、編號M部分面積0.001796公頃
    、編號N部分面積0.0000000公頃之地上物拆除，並將前開各
    該占用土地返還原告乙○○。
二、被告未於言詞辯論期日到場，亦未提出準備書狀作何聲明或
    陳述。
三、得心證之理由：
(一)查原告主張之上開事實，業據其提出與所述相符之第一、二
    份契約、新竹英明街郵局第985號存證信函及其回執、新竹
    縣稅捐稽徵處93年房屋稅繳款書、地籍圖謄本、土地登記謄
    本及現況照片等件為證，且經本院囑託新竹縣竹北地政事務
    所派員測量，製有勘驗筆錄、現況照片及複丈成果圖等件在
    卷可稽，而被告並未到庭爭執，亦未提出書狀作何陳述或聲
    明，自堪信原告主張為真實。
(二)按承租人應依約定日期，支付租金；無約定者，依習慣；無
    約定亦無習慣者，應於租賃期滿時支付之。如租金分期支付
    者，於每期屆滿時支付之，民法第439條定有明文。又按押
    租金之主要目的在於擔保承租人履行租賃債務，故租賃關係
    消滅後，承租人如有欠租或其他債務不履行時，其所交付之
    押租金，發生當然抵充之效力，最高法院87年度台上字第16
    31號判決可資參照。再按押租金契約，係信託的所有權讓與
    行為，乃承租人以擔保租賃契約所生債務之履行為目的，移
    轉押租金之所有權與出租人，如承租人履行租賃債務完畢，
    出租人即應全數返還，倘承租人有欠租或其他債務不履行情
    事，出租人當然就押租金扣押受償，苟有餘額再返還之。準
    此，出租人就押租金，負有附停止條件之返還義務，在出租
    人自己之債權受清償前，不負返還之義務；租賃關係終了，
    承租人若有欠租時，其所交付之押租金，無須當事人之意思
    表示，亦不問當事人之意思如何，發生「當然抵充」（法定
    抵充）之效力（台灣高等法院84年度重上字第292號判決亦
    同此見解）。經查：
  1.本件被告與原告丙○○約定系爭房屋94年度租金為每月108,
    000元之情，此有第一份契約附卷可稽，則原告丙○○依兩
    造租賃契約之法律關係，請求被告給付所積欠94年3月1日起
    至6月30日止之系爭房屋之租金432,000元（每月租金108,00
    0×4個月＝432,000），自屬於法有據；惟被告丙○○前因
    出租系爭房屋而受領被告所交付216,000元保證金等情，已
    如前述，則揆諸上開說明，該押租金於承租人欠租時發生當
    然抵充之效力，是被告積欠原告丙○○系爭房屋租金共計43
    2,000元，經原告丙○○以被告所交付之保證金216,000元抵
    償後，原告丙○○尚得請求被告給付積欠之租金216,000元
    （即432,000－216,000＝216,000），故原告丙○○請求被
    告給付216,000元，應予准許。
  2.又被告與原告乙○○約定系爭237地號土地94年度租金為每
    月22,000元之情，亦有第二份契約附卷可憑，則原告乙○○
    依兩造租賃契約之法律關係，請求被告給付所積欠94年3月1
    日起至6月30日止之系爭土地租金88,000元（每月22,000×4
    ＝88,000）；惟被告乙○○前因出租系爭237地號土地而受
    領被告所交付22,000元之保證金等情，亦如前述，則揆諸上
    開說明，原告乙○○亦得以被告所交付之保證金22,000元抵
    充被告所積欠系爭237地號土地之租金共計88,000元，經抵
    充後，原告乙○○尚得請求被告給付積欠之租金66,000元（
    即88,000－22,000＝66,000），故原告乙○○請求被告給付
    66,000元，亦屬有據，亦應准許。
(三)次按承租人租金支付有遲延者，出租人得定相當期限，催告
    承租人支付租金，如承租人於其期限內不為支付，出租人得
    終止契約；租賃物為房屋者，遲付租金之總額，非達2個月
    之租金額，不得依前項之規定，終止契約，其租金約定於每
    個月開始時支付者，並應於遲延給付逾2個月時，始得終止
    契約，民法第440條第1項及第2項定有明文。又承租人積欠
    租金除以擔保金抵償外，達2個月以上時，出租人始得收回
    房屋，土地法第100條第3款亦有明文；而土地法第100條第3
    款關於擔保金抵償租金之規定，雖僅就未定有期限之租賃而
    設，然在有期限之租賃實具有同一之法律理由，自應類推適
    用，最高法院著有44年臺上字516號判例可資參照。復按承
    租人於租賃關係終止後，應返還租賃物，民法第455條定有
    明文。查被告自94年3月1日起未給付租金，原告遂於94年6
    月17日以新竹英明街郵局第985號存證信函要求被告限期於
    10日內繳納租金，若逾期未付，則自催告期滿之翌日（即94
    年7月2日）起終止租約，該函業已於94年6月21日合法送達
    於被告等情，此有存證信函及回執在卷可稽，而經原告丙○
    ○、乙○○分別均以押租保證金抵償後，至同年7月2日止，
    被告亦已分別積欠原告丙○○、乙○○2個月之租金未為給
    付，揆諸前揭條文及判例意旨，原告丙○○、乙○○分別主
    張與被告間之租賃契約業已終止，並依兩造租賃契約之法律
    關係及民法第455條及第767條之規定，訴請被告應將自系爭
    房屋遷出並將系爭房屋之外牆及屋前地板回復原狀後返還原
    告丙○○，及被告應將系爭237地號土地上如附圖所示編號L
    部分之井圈遷出及將如附圖所示編號A、B、C、G、H、I、J
    、K 、O等各該地上物拆除，並將前開各該所占用237地號土
    地返還予原告乙○○，核屬依法有據，均應予准許。
(四)按被告無權占有原告之土地，可能獲得相當於租金之利益，
    此為通常之觀念；無權占有他人之土地，係侵害該土地所有
    人之所有權，應構成侵權行為，被害人對於侵權行為人得請
    求賠償相當於租金之損害，最高法院著有61年台上字第1695
    號、67年台上字第3622號等判例可資參照；再按租賃關係消
    滅後，承租人繼續占用租賃標的物，可能獲得相當於租金之
    利益，出租人因而受有不能使用收益之損害，顯亦侵害出租
    人之權利，此亦為社會通常之觀念。查兩造間租賃契約業經
    原告依法終止等情，業如前述，惟被告迄仍繼續占用系爭房
    屋及系爭237地號土地迄未返還，揆諸前開說明，應認被告
    自屬無權占有，且可能因此而獲得相當於租金之利益自明。
    本院審酌系爭房屋及系爭237地號土地前為寬40米之自強南
    路，該道路為交通要道，其左側通往台68線快速道路，右側
    可達新竹縣政府，又系爭房屋及系爭237地號土地週邊商家
    林立，商業機能發達，而兩造就系爭房屋94年間之租金原本
    即約定為108,000元，至系爭237地號土地94年間之租金則約
    定為22,000元，此依兩造認知價值、現今社會經濟狀況、系
    爭房屋及系爭237地號土地週邊工商業繁榮程度等情狀亦屬
    相當，則以此金額作為計算不當得利損害賠償金之標準自為
    適當，是原告依民法第179、184條之規定，訴請被告應自起
    訴狀繕本送達翌日起（即94年9月5日，本件起訴狀繕本係於
    94 年8月24日寄存送達，於94年9月4日生送達效力）至返還
    系爭房屋之日止，按月給付原告丙○○108,000元；及應自
    起訴狀繕本送達翌日起（即94年9月5日，本件起訴狀繕本係
    於94年8月24日寄存送達，於94年9月4日生送達效力）至返
    還系爭237地號土地占用部分（即如附圖所示編號A、B、C、
    G、H、I、J、K、O部分）之日止，按月給付原告乙○○1,06
    3元（即每月租金22000÷180.93《系爭237地號總面積》＝1
    21.59《每平方公尺之租金金額》，A部分面積0.0000000公
    頃＋編號B部分面積0.000124公頃＋編號C部分面積0.000000
    0公頃＋編號G部分面積0.0002公頃＋編號H部分面積0.00000
    000公頃＋編號I部分面積0.0005公頃＋編號J部分面積0.000
    00000公頃＋編號K部分面積0.00000006公頃＋編號O部分面
    積0.000004公頃＝0.00000000公頃《即8.7408平方公尺》，
    8.7408×121.59＝1063，元以下四捨五入），均屬依法有據
    ，亦均應准許。
(五)復按所有權人對於無權占有或侵奪其所有物者，得請求返還
    之；對於妨害其所有權者，得請求除去之，民法第767條定
    有明文。經查，原告乙○○為系爭238地號土地之所有權人
    ，此有土地登記簿謄本在卷可佐，又系爭238地號土地上之
    系爭房屋之租賃契約業經原告丙○○依法終止等情，詳如前
    述，則被告即無占有使用原告乙○○所有系爭238地號土地
    之正當權源，詎被告竟無權占用系爭238地號土地，並於其
    上設置如附圖所示編號D部分之鋼架木板（面積0.000124公
    頃）、編號E部分之H鋼包木板（面積0.0000000公頃）、編
    號F部分之H鋼包木板（面積0.0 000000公頃）、編號M部分
    之鋼架鐵皮屋（面積0.001796公頃）、編號N部分之H鋼包木
    板（面積0.0000000公頃）等地上物，妨害原告乙○○系爭
    238地號土地所有權之行使，則原告乙○○依民法第767條物
    上請求權之規定，訴請被告應將系爭238地號上如附圖所示
    編號D、E、F、M、N等地上物拆除，並將前開占用土地返還
    予原告乙○○，依法亦屬有據，應予以准許。
(六)綜上所述，原告依兩造租賃之法律關係及依民法第455、767
    、179、184條之規定，訴請被告應自系爭房屋遷出，並將系
    爭房屋之外牆及屋前地板回復原狀後，返還原告丙○○，且
    應給付原告丙○○216,000元，及自起訴狀繕本送達翌日起
    （即9 4年9月5日，本件起訴狀繕本係於94年8月24日寄存送
    達，於94年9月4日生送達效力）至返還系爭房屋之日止，按
    月給付原告丙○○108,000元，又被告應將系爭237地號土地
    內如附圖所示編號L部分之井圈遷出及將如附圖所示編號A部
    分面積0.0000000公頃、編號B部分面積0.000124公頃、編號
    C 部分面積0.0000000公頃、編號G部分面積0.0002公頃、編
    號H部分面積0.00000006公頃、編號I部分面積0.0005公頃、
    編號J部分面積0.00000006公頃、編號K部分面積0.00000006
    公頃、編號O位置面積0.000004公頃之地上物拆除，及將系
    爭238地號土地上如附圖所示編號D部分面積0.000124公頃、
    編號E部分面積0.0000000公頃、編號F部分面積0.0000000公
    頃、編號M部分面積0.001796公頃、編號N部分面積0.000000
    0公頃之地上物拆除，並將前開各該占用土地返還原告乙○
    ○，且應給付原告乙○○66,000元，及自起訴狀繕本送達翌
    日起（即94年9月5日，本件起訴狀繕本係於94年8月24日寄
    存送達，於94年9月4日生送達效力）至返還系爭237地號土
    地占用部分之日止，按月給付原告乙○○1,063元，於法均
    無不合，應予准許。
四、原告陳明願供擔保，請求宣告假執行，經核並無不合，爰分
    別酌定相當擔保金額併准許之。
據上論結，本件原告之訴為有理由，依民事訴訟法第385條第1項
前段、第78條、第390條第2項，判決如主文。
中    華    民    國    95    年    4     月    28    日
                  民事第一庭    法  官  高敏俐
以上正本係照原本作成。
如對本判決上訴，須於判決送達後20日內向本院提出上訴狀。
中    華    民    國    95    年    4     月    28    日
                                書記官  洪木志


司法院資訊處製作；財團法人民間司法改革基金會備份。
